臺灣屏東地方法院刑事判決　　　　　　　 96年度訴字第922號
公　訴　人　臺灣屏東地方法院檢察署檢察官
被　　　告　甲○○
上列被告因違反毒品危害防制條例案件，經檢察官提起公訴（96
年度毒偵字第281 號），被告於準備程序中就被訴事實為有罪之
陳述，本院合議庭裁定改依簡式審判程序審理，判決如下：
    主  文
甲○○施用第一級毒品，累犯，處有期徒刑壹年，減為有期徒刑
陸月，如易科罰金，以新臺幣壹仟元折算壹日。
　　事　實
一、甲○○前於民國92年間因施用毒品案件，經本院以92年度毒
    聲字第1073號裁定送觀察、勒戒後，認無繼續施用毒品傾向
    ，於92年9月8日釋放出所，由臺灣屏東地方法院檢察署檢察
    官以92年度毒偵字第1036號為不起訴處分確定。又其曾於92
    年間因竊盜案件，經本院以92年度易字第297 號判決判處有
    期徒刑8 月確定，於93年4 月10日縮刑期滿執行完畢。詎其
    猶不知悔改，仍未戒除毒癮，於觀察、勒戒執行完畢釋放後
    ，5 年內復基於施用第一級毒品海洛因之犯意，於95年12月
    9 日15時許，將海洛因摻入香菸內點燃後產生煙氣，再以口
    鼻吸食之方式，在屏東縣內埔鄉水門村堤防公園內，施用第
    一級毒品海洛因1 次。嗣因95年12月7 日13時20分許，警方
    持搜索票至其位於屏東縣內埔鄉○○村○○路52號住處搜索
    ，扣得其所有供施用海洛因所用之注射針筒1 支，並通知其
    到案說明，經甲○○於95年12月12日前往說明，並同意採尿
    送驗呈嗎啡陽性反應，始知上情。
二、案經屏東縣警察局內埔分局報請臺灣屏東地方法院檢察署檢
    察官偵查起訴。
    理　由
一、本件被告甲○○所犯係死刑、無期徒刑、最輕本刑為3 年以
    上有期徒刑以外之罪，其於本院準備程序中就被訴事實為有
    罪之陳述，經法官告知被告簡式審判程序之旨，並聽取公訴
    人、被告之意見後，由本院合議庭依刑事訴訟法第273 條之
    1 第1 項規定，裁定由受命法官獨任進行簡式審判程序，先
    予敘明。
二、上開事實，業據被告坦承不諱，且被告為警查獲時採尿送驗
    結果呈嗎啡（即海洛因水解後之反應）之陽性反應，有臺灣
    檢驗科技股份有限公司95年12月22號KH2006C0000000號檢驗
    報告單1 紙在卷可證。上述鑑驗結果，係檢驗機關本於專業
    知識及以精密儀器或科學檢驗方法所得之結論，自可憑信。
    此外，復有注射針筒1 支扣案及查獲照片4 幀在卷可證。足
    見被告自白與事實相符，堪以採信。又被告前於92年間因施
    用毒品案件，經本院以92年度毒聲字第1073號裁定送觀察、
    勒戒後，認無繼續施用毒品傾向，於92年9 月8 日釋放出所
    ，由臺灣屏東地方法院檢察署檢察官以92年度毒偵字第1036
    號為不起訴處分確定，有臺灣高等法院被告全國前案紀錄表
    1 份在卷可參。從而，本件事證明確，被告犯行堪以認定。
三、查海洛因屬毒品危害防制條例第2 條第2 項第1 款所稱之第
    一級毒品，不得持有、施用，被告竟持以施用，核其所為，
    係犯同條例第10條第1 項之施用第一級毒品罪。其施用前持
    有海洛因之低度行為，應為施用之高度行為所吸收，不另論
    罪。又被告曾於92年間因竊盜案件，經本院以92年度易字第
    297 號判決判處有期徒刑8 月確定，於93年4 月10日縮刑期
    滿執行完畢，此有臺灣屏東地方法院檢察署刑案資料查註紀
    錄表及臺灣高等法院被告全國前案紀錄表各1 份在卷可按，
    其受徒刑之執行完畢，5 年以內故意再犯有期徒刑以上之本
    罪，為累犯，依法應加重其刑。爰審酌被告素行非佳，經觀
    察、勒戒後，仍未能戒除毒癮，顯見其無戒毒悔改之意，惟
    念其施用毒品乃自戕行為及其犯罪後坦認犯行，態度尚稱良
    好等一切情狀，量處如主文所示之刑。又被告犯罪後，中華
    民國九十六年罪犯減刑條例業於96年6 月15日修正公布，並
    於96年7 月16日起施行，而被告上開犯罪時點，係在96年4
    月24日之前，且所犯之罪核與該條例第2 條第1 項之規定相
    符，復無同條例第3 條限制減刑之除外情事存在，爰依該條
    例第2 條第1 項第3 款規定，減其上開宣告刑期二分之一，
    並諭知易科罰金之折算標準。扣案之注射針筒1 支係被告所
    有之情，固據證人即被告母親黃盃仔供明在卷（見警卷第10
    頁），然本件被告係將海洛因摻入香菸內產生煙氣，再以口
    鼻吸食之方式，施用海洛因1 次之情，已如前述，且該注射
    針筒於95年12月7 日即為警搜索扣押，被告自無從以該注射
    針筒作為施用海洛因之工具，是以，該注射針筒核尚與本件
    被告施用毒品案件無涉，爰不另為沒收之諭知。
四、公訴意旨另以：被告除有上開經論罪科刑之施用第一級毒品
    海洛因之犯行外，另於95年9月間某日起至95年12月9日15時
    之前某時止，在其位於屏東縣內埔鄉水門村堤防公園內，施
    用第一級毒品海洛因多次等語。經查：公訴人認被告涉有此
    部分犯嫌，無非以被告於警詢中之自白及上開濫用藥物尿液
    檢驗報告、扣案之注射針筒為主要論據。惟被告於本院審理
    時堅決否認有上開犯行，並改稱：其僅於95年12月9 日15時
    許施用海洛因1 次，而公訴人就被告多次施用海洛因之確實
    時間、地點、次數均未能舉證證明，且依目前之科學研究技
    術，上開尿液檢驗報告僅能證明被告曾於採尿前數天內施用
    海洛因毒品，至於其施用之次數、時間及採尿前數天內以外
    之時間是否吸食毒品，亦無從自該檢驗報告得知，而扣案之
    注射針筒亦無法證明上開事項，故不能以尿液檢驗報告及扣
    案之注射針筒證明被告於上開期間內，尚有除前揭論罪科刑
    部分以外之施用海洛因犯行。此外復查無證據證明被告確有
    公訴人所指該部分犯行，惟公訴意旨既認此部分犯行與前揭
    經論罪科刑部分（即95年12月9 日15時許之施用海洛因犯行
    ）為集合犯之實質上一罪關係，爰不另為無罪之諭知，附此
    敘明。
據上論斷，應依刑事訴訟法第273 條之1 第1 項、第299 條第1
項前段，毒品危害防制條例第10條第1 項，刑法第11條前段、第
47條第1 項、第41條第1 項前段，中華民國九十六年罪犯減刑條
例第2 條第1 項第3 款、第7 條、第9 條，判決如主文。
本案經檢察官許英輝到庭執行職務。
中　　華　　民　　國　　96　　年　　10　　月　　17　　日
                  刑事第二庭  法  官   蘇碧珠
上正本證明與原本無異。
如不服本判決應於收受本判決送達後10日內向本院提出上訴書狀
，其未敘述上訴理由者，並得於提起上訴後10日內向本院補提理
由書狀（均須按他造當事人之人數附繕本）「切勿逕送上級法院
」
中　　華　　民　　國　　96　　年　　10　　月　　17　　日
                              書記官   賀燕花
附錄本案論罪科刑法條全文
毒品危害防制條例第10條第1項：
施用第一級毒品者，處6月以上5年以下有期徒刑。
